Inventaris van het archief van ir. W. Cool [levensjaren 1877-1947], (1885) 1895-1947 (1949)
Nationaal Archief, Den Haag
- Verzamelde stukken., IV.
  - Overige stukken., E.
    - Afschriften van artikelen betreffende Letterkunde en Kunst., 1902-1941; 229; 1 omslag
      Van dag tot dag. Algemeen Handelsblad, 14 november 1902.
      Idealism and Art in engineering. Transactions of the American Society of Civil Engineers, 1915.
      Ingenieur en dichter. N.R.C., 15 november 1918.
      Ambtenaren. N.R.C., 1 april 1919.
      Nieuwe Duitsche boeken. N.R.C. 24 april 1921.
      Nieuwe Duitsche boeken. N.R.C., 17 juli 1921.
      Tataïsm. The Engineer, 2 december 1921.
      Gedicht. De Gids, 1921.
      Boekaankondigingen. N.R.C., 2 december 1922.
      Spanish Folksongs. N.R.C., 27 januari 1923.
      Tijdschriften. N.R.C., 29 november 1923.
      Art Notices. The Asiatic Review, april 1925.
      Koningin Johanna. N.R.C., 14 november 1925.
      Openingsrede van de jaarlijksche vergadering van de Maatschappij der Nederlandsche Letterkunde. N.R.C., 9 juni 1926.
      Wat ons de molenwieken zeggen. N.R.C., 23 juli 1926.
      Automne. La vie Parisienne, 1 oktober 1927.
      Une heure avec Irèene. La vie Parisienne, 1 oktober 1927.
      Emile Verhaeren. N.R.C., 10 oktober 1927.
      Noorsche letteren. N.R.C. 7 januari 1928.
      Duitsche letteren. N.R.C., 7 januari 1928.
      Het Amsterdamsche pakhuis in de kunstgeschiedenis. N.R.C., 7 januari 1929.
      An ode to the engineer. Indian and Eastern Engineer, februari 1929.
      Boeddhistische legenden en sculpturen van de Boroboedoer. N.R.C., 7 februari 1930.
      Monument dr. P.J.H. Cuypers. N.R.C., 10 juni 1930.
      The poet and the engineer. The journal of the Institution of Engineers of Australia, november 1935.
      Uittreksel uit de rede van M. Nijhoff als voorzitter der 175e jaarvergadering van de Maatschappij der Nederlandsche Letterkunde. 1941.
      J.F. Kunst: Tjandi. Oost en West, januari 1947.
      Reynolds: The visitor to England.
      Nieuwe Duitsche boeken.
      Een onbekend sprookje van H.C. Andersen. N.R.C., z.d.
      The Harbour.
      Hymn of breaking strain.
      Zwarte hoofden.
      Het timmerhuis.
      F. Holbrook: a prayer
    - Teksten van lezingen, welke hij verzameld heeft., 1907-1909; 230; 1 katern en 2 stukken
      "De overstromingen in Zeeland in maart 1906". Z.d. (1907). Gedrukt.
      "Vulkanen en aardbevingen in Zuid-Italië", 1909. Geschreven.
      "Tinwinning op Banka", 1909. Geschreven
    - Stukken betreffende ir. H.A. van Ysselsteyn., 1907-1941; 231; 1 omslag
    - Afschriften van artikelen betreffende technische filosofie., 1914-1938; 232; 1 omslag
      De inhoud hiervan is als volgt te specificeren:
      The philosophy of engineering. Transactions of the American Society of Civil Engineers, december 1914.
      Thoughts on the engineer's relation to the community. Engineering News Record, 20 februari 1919.
      Women in engineering. The Engineer, 3 oktober 1919.
      Latin and Greek as preparation for engineers. Engineering News Record, 1919.
      Engineering and adventure. Engineering News Record, 1 januari 1920.
      Straight talk on succes in life. Engineering News Record, 1 april 1920.
      New engineering ideals. Proceedings of the American Society of Civil Engineers, 5 april 1921.
      Vom Wesen der Technik. Mitteilungen des Vereines Deutscher Ingenieure und des Deutschen Verbandes Technisch-Wissenschaftlicher Vereine, 1 juli 1925.
      Some future problems in engineering. World power, oktober 1925.
      Aufgaben unsrer Technischen Hochschulen. V.D.I. Nachrichten, 28 juli 1926.
      Letting construction work by competitive bidding. Proceedings of the American Society of Civil Engineers, januari 1929.
      Engineers and the peace of the world. The Engineer, 7 oktober 1938
    - Kranteartikelen, afschriften van artikelen uit kranten en tijdschriften, betreffende sociale en politieke vraagstukken, alfabetisch gerangschikt op onderwerp., 1918-1929; 233; 1 pak
    - Afschriften van artikelen betreffende techniek en beroepsethiek., 1919-1928; 234; 1 omslag
      Relation to public affairs. Proceedings of the American Society of Civil Engineers, oktober-december 1919.
      A code of ethics for engineers. Proceedings of the American Society of Civil Engineers, maart 1922.
      Outstanding practice problems of the profession. Engineering News Record, 21 mei 1925.
      Civil engineer's board opposes advertising for engineers. Engineering News Record, 16 juli 1925.
      Rules of ethical practice for contractors. Engineering News Record, 23 juli 1925.
      Interpretations of the code of ethics. Engineering News Record, 2 februari 1928
    - Afschriften van artikelen betreffende technisch onderwijs., 1919-1929; 235; 1 omslag
      Uit: A plea for broader technical education. Proceedings of the American Society of Civil Engineers, mei 1919.
      Fishing for facts; or the engineer's education: some use a net and. some dynamite. Proceedings of the American Society of Civil Engineers, mei 1926.
      Making engineers effective, some thoughts on engineering education. Engineering News Record, 9 mei 1929.
      Engineering and Engineering Education. Transactions of the American Society of Civil Engineers, 10 juli 1929
    - Afschriften van artikelen betreffende economie en financiën., 1920-1930; 236; 1 omslag
      Cost to live increases. Engineering News Record, 1 januari 1920.
      The commercial value of knowledge. Engineering, 25 augustus 1922.
      Vergadering der Vereeniging van Delftsche Ingenieurs. De Ingenieur, 23 juni 1923.
      Begrooting en uitvoeringssom. N.R.C., 12 juli 1924.
      Les relations entre l'ingenieur et la finance. Annales des travaux publics de Belgique, april 1925.
      Le rôle de l'ingenieur dans l'é'conomie nationale. Annales des travaux publics de Belgique, februari 1926.
      Der Techniker in der Wirtschaft. Technik und Wirtschaft, september 1927.
      Contractors for a century. Engineering News-Record, 18 april 1929.
      Petroleum in Egypte. N.R.C., 20 augustus 1929.
      Charges and method of making charges for professional services. Proceedings of the American Society of Civil Engineers, september 1929.
      A philosophy of enigneer's salaries. Proceedings of the American Society of Civil Engineers, 15 januari 1930
    - Kaart van Serang Djaja, opgenomen en in kaart gebracht door H. Bijning., 1921; 237; 1 omslag
    - Afschriften van artikelen betreffende psychologie en pedagogiek., 1921-1929; 238; 1 omslag
      The folly of utopianism. The Engineer, 29 april 1921.
      Modesty as a falling of enigneers. Proceedings of the American Society of Civil Engineers, april 1925.
      Beroepskeuze. N.R.C., 16 juni 1926.
      Psychologie Administratieve. Mercure de France, 1 augustus 1926.
      Een brief aan Garcia. Algemeen Protestantenblad, Weekblad voor Nederlandsch-Indië, 2 december 1926.
      Uber die psychologischen Eigenart der Arbeit des Eisenbahners. Zeitung des Vereins Deutscher Eisenbahn, 14 april 1927.
      Today's talk on saying good-bye. The Sketch, 18 december 1927.
      Een beleefdheidsweek. N.R.C., 12 november 1928.
      The Ghosttrain. Indian & Eastern Engineer, november 1928.
      Geschwisterschaft und Schultüchtigkeit. Forschungen und Fortschritte, 1 april 1929
    - Afschriften van artikelen betreffende godsdienst, filosofie en moraal., 1925-1926; 239; 1 omslag
      An ancient philosopher's view of the perfect life. The Asiatic Review, juli 1925.
      Soefisme. N.R.C, 20 juni 1926.
      De St. Jansprocessie. N.R.C., 26 juni 1926.
      Kleinigheden over te veel of te weinig haar. N.R.C., 26 juli 1926.
      Kampvuur en avondmaal. N.R.G., 9 september 1926.
      Schriftuurlijk haar. N.R.C., 30 september 1926.
      Kerk en haardracht. N.R.C., 31 oktober 1926.
      Haaroffer. N.R.C., 19 februari 1927.
      La Messe, par Louis Coulange. N.R.C., 11 januari 1928.
      De kwade naam. N.R.C., 9 januari 1929.
      Het Oosten. N.R.C., 20 januari 1928.
      Godsdienst en techniek. N.R.C., 27 september 1934
    - Stukken betreffende het Eerste Congres van de International Chamber of Commerce over Double Taxation., 1921-1923; 240; 1 pak
    - Afschriften van artikelen betreffende steden., 1923-1925; 241; 1 omslag
      ...... N.R.C., 29 april 1923.
      Schoonheidscommissie. N.R.C., 1 februari 1924.
      Sprokkelingen in Nederland. N.R.C., 15 november 1924.
      Ina Boudier-Bakker: De Straat. N.R.C., 15 november 1924.
      Pallas Leidensis MCMXXV. N.R.C., 2 februari 1925.
      Schöne Brunnen. Der Städtebau, z.d.
      Strom und Stadt. Der Architekt, z.d.
    - Dokumentatie betreffende de Empire Exhibition van 1924 in Engeland., 1923-1925; 242; 1 omslag
    - "Goederenrecht", door J.H. Riem, overdruk uit Koloniale Studiën, 7e jaargang nummer 6., December 1923; 243; 1 katern
    - Stukken inzake de rechtsvervolging van ir. J.W.L.H. Meertens, tijdelijk directeur van de haven van Tandjong Priok, beschuldigd van het aannemen van steekpenningen bij het plaatsen van een order voor het leveren van prauwen., 1927; 244; 1 omslag
      Zie ook inventarisnummer 42, adviesnummer 695
    - Afschriften van artikelen betreffende vliegvelden., 1928; 245; 1 omslag
      Spoorweg en luchtvaart. N.R.C., 4 december 1928.
      Het aanleggen van vliegvelden I. N.R.C., 10 november 1928.
      Het aanleggen van vliegvelden II. N.R.C., 11 november 1928
    - Afschriften van kranteartikelen uit de Nieuwe Rotterdamsche Courant betreffende de Wereldenergieconferentie te Berlijn., 1930; 246; 1 omslag
    - Geschriften over de Anglo-Japanse betrekkingen en de ontwikkeling van het spoorwegwezen in Japan door Chozo Muto., 1931, 1932, z.d.; 247; 1 omslag
    - Varia, aantekeningen, excerpten en afschriften van artikelen van verschillende aard., 1913-1930; 248; 1 pak
      Specimina van technische en beroepshumor, 1913, 1915 en 1925. Geschreven.
      The 9th annual dinner, The Institution of Engineers (India). The Indian and Eastern Engineer. 1918.
      Import-export statistiek van landen genoteerd boven de £ 1.000.000 over 1919. Geschreven.
      Nation's future depends on ports. Z.d. (augustus 1920).
      Wharf construction details to protect against marine borers. Engineering New-Record, 5 april 1923.
      Einheitliche Bezeichnungen für die Entwürfe von Ingenieurbauwerken. Beton und Eisen, 20 augustus 1923.
      Them where the days! Engineering News-Record, 4 juni 1925.
      Report of the General Manager of railways and harbours for the year ended 31st March 1928.
      Eisenbahn und Lastkraftwagen, Die niederländische A.T.O. Zeitung des Vereins deutscher Eisenbahnverwaltungen, 28 maart 1929.
      To be read and emulated. Engineering News-Record, april 1929.
      De commissie voor het tramwegvraagstuk. De installatie. N.R.C., 22 mei 1929.
      Singapore floating dock. World Power, mei 1929.
      In het land van de rijzende zon, V. N.R.C., 2 juni 1929.
      Het planterscongres. Algemeen Indisch Dagblad, 21 juni 1929.
      De industrialisatie van Japan. N.R.C., 3 juli 1929.
      Gelijkvormige teekens in de reisgidsen van het vasteland van Europa. N.R.C, 24 juli 1929.
      Van Tokio naar Brussel via Siberië, I. N.R.C., 1 augustus 1929.
      Van Tokio naar Brussel via Siberië,II. N.R.C., 2 augustus 1929.
      De S.S. Statendam. Hoofdafmetingen. De Ingenieur, 3 augustus 1929.
      Van Tokio naar Brussel via Siberië, III. N.R. C, 4 augustus 1929.
      Uit de automobielnijverheid. N.R.C., 7 augustus 1929.
      Information on preparation of papers for presentation to the American Society of Civil Engineers. Proceedings of the American Society of Civil Engineers, september 1929.
      De Dordtsche Zeehaven. N.R.C., 26 november 1929.
      Amerikaansche spoorwegen. N.R.C, 5 april 1930.
      Appendix. Bibliography on single and double training walls. Proceedings of the American Society of Civil Engineers, mei 1930.
      A survey of the 1923 earthquake damage to buildings in Tokyo Japan. Engineering News- Record, 10 juli 1930.
      Verbond van Nederlandsche werkgevers. Rede van ir. J.A. Kalff. N.R.C., 19 september 1930.
      Delftsche Studenten Almanak. N.R.C., 20 december 1930
    - Afschrift uit de Nieuwe Rotterdamsche Courant en een kranteknipsel uit De Telegraaf betreffende de bescherming van de ingenieurstitel., 1942; 249; 1 omslag
    - Verslag van het bestuur van het Nederlandsch Instituut voor Documentatie en Registratuur over het jaar 1941, benevens uitnodigingen met agenda voor een bestuursvergadering en een ledenvergadering., 1942; 250; 1 omslag
    - "Conclusiën van een aantal ondernemers, functionarissen van overheidsorganen en van ondernemersorganisatie te Amsterdam, inzake de economische organisatie van het bedrijfsleven in Nederland na den oorlog"., 1945; 251; 1 katern
    - Voorontwerp van de wet op de bedrijfschappen., 1945; 252; 1 katern
- Aanvulling I. Stukken, afkomstig van het Koninklijk Instituut van Ingenieurs., V.
  - Stukken van ir. W. Cool als algemeen secretaris van het Koninklijk Instituut van Ingenieurs.
    - Stukken betreffende de oprichting van een Nederlandse sectie van de Société des Ingénieurs Civils en France., Juli 1939; 253
    - Stukken betreffende de distributie van hulpzendingen van Deense ingenieurs aan Nederlandse ingenieurs., 1946; 254
    - Stukken betreffende het internationaal technisch congres in Parijs en daarop volgende contacten met Amerikaanse ingenieurs., 1946; 255
    - Stukken betreffende de totstandkoming van een rapport van de commissie van natuurwetenschappen en zijn maatschappelijke betrekkingen van de International Council of Scientific Unions over de taak van wetenschappelijke instellingen ten aanzien van de maatschappelijke consequenties van wetenschappelijk onderzoek., 1946; 256
    - Stukken betreffende een verzoek van Cool om toestemming tot het laten herverschijnen van De inqenieur., 1945; 257
    - Stukken betreffende de vorming van een werkgemeenschap van wetenschappelijke organisaties., 1943-1948; 258
    - Ingekomen verslagen van het laboratorium voor grondmechanica T.N.O., 1945-1946; 259
    - Ingekomen vergaderstukken van een informeel contactcentrum op voorlichtingsgebied., 1946-1947; 260
      Vervolg op inventarisnummer 100
    - Stukken betreffende zijn lidmaatschap van een comité tot oprichting van een monument voor generaal Snijders in Den Haag., 1940; 261
    - Doorslagen van uitgaande brieven., 1939-1946; 262
    - Ongesorteerde bescheiden., 1946; 263
- Aanvulling, 1992, VI.
  - Tekst van een lezing "Overstroomingen in Nederland"., Z.j.; 264
  - Kasboek, houdende aantekeningen van zijn financieel beheer, zijn belastbare inkomsten en zijn vermogen., 1906-1926; 265
- Aanvulling 1992: Fotoverzameling., VII.
  - Verzamelde foto's van ambachtscholen in Zwolle en Weert en prentbriefkaarten van verschillende ambachtscholen en technische scholen., 1927-1935; 266
  - Foto's van de uitvoering van bestek 35: sluis- en brugwerken aan de Haarlemmermeer bij Lisse., Z.j.; 267
  - Foto's van bestek 48: de aanleg van een Wieringermeerdijk en een gemaalput nabij Medemblik., 1928; 268
  - Foto's van bestrek 55: aanleg van een bouwput met gemaal ten behoeve van de Wieringermeerdijk., 1928-1929; 269
  - Foto's van de aanleg van de proefpolder bij Andijk., 1927; 270
  - Fotonegatieven voor artikelen ten behoeve van het tijdschrift De ingenieur., Z.j.; 271
  - Mapjes met fotonegatieven en contactafdrukken van foto's, genomen tijdens een reis door de Verenigde Staten., 1936; 272
  - Contactafdrukken van glasnegatieven, houdende foto's van de tentoonstellingen over Bergbau en van de Handelskammer in Düsseldorf., Z.j.; 273
  - Foto van havenwerken te Toemang, behoort bij adviesnummer 720., 1920; 274